# 请教陈版：收益权质押借款的会计处理

提问人：hikari707 时间：2019-11-06 06:30:16
陈版您好，我们遇到了一个质押借款合同，担保安排是：以借款公司某一项业务的销售收益权提供质押担保。
这种情况需要进行特殊的会计处理或者在报告中（除借款部分外）进行特别披露吗？
非常感谢！

回答人：chenyiwei
销售收益权本身并未在借款人报表中确认为一项资产，故无需特殊会计处理，只需按一般的借款处理，核算其取得借款、计提利息支出、还本付息等交易和事项。